臺灣桃園地方法院刑事判決　　　　　　　95年度易字第1906號
公　訴　人　台灣桃園地方法院檢察署檢察官
被　　　告　甲○○
　　　　　　　　　　（另案
上列被告因毒品危害防制條例案件，經檢察官提起公訴（95年度
毒偵字第5918號）及追加起訴（96年度毒偵字第427 號），被告
自白犯罪，本院裁定改依簡式審判程序審理，判決如下：
    主  文
甲○○施用第二級毒品，累犯，處有期徒刑伍月。又施用第二級
毒品，累犯，處有期徒刑伍月。又施用第一級毒品，累犯，處有
期徒刑捌月。應執行有期徒刑壹年肆月
    事  實
一、甲○○前有傷害、槍砲彈藥刀械管制條例、恐嚇、麻醉藥品
    管理條例、妨害公務等前科，又因毒品案件，經本院以87年
    度毒聲字1181號裁定送觀察、勒戒，於民國87年8 月16日入
    觀察勒戒處所施以觀察、勒戒後，認無繼續施用之傾向，經
    台灣桃園地方法院檢察署檢察官以87年度偵字第10295 號為
    不起訴處分確定；又因毒品案件，經本院以88年度毒聲字第
    4780號裁定觀察勒戒後，於89年1 月22日入觀察勒戒處所施
    以觀察、勒戒，認有繼續施用毒品之傾向，經本院以89年度
    毒聲字第1092號裁定送強制戒治，於89年2 月17日入戒治處
    所施以強制戒治，後經本院以89年度毒聲字第6303號裁定停
    止強制戒治並交付保護管束，於89年11月1 日停止強制戒治
    出所並交付保護管束，並經本院以89年度易字第979 號判處
    有期徒刑10月，於89年11月1 日入監執行；復又因贓物案件
    ，經本院以88年度易字第478 號判處有期徒刑3 月確定，接
    續上開案件執行，於90年11月30日執行完畢；又因毒品案件
    ，經台灣新竹地方法院以91年度毒聲字1003號裁定令入戒治
    處所施以強制戒治，於92年6 月24日入戒治處所施以強制戒
    治，後因法律修正，於93年1 月9 日停止強制戒治，並經台
    灣新竹地方法院以91年度易字第885 號判處有期徒刑1 年，
    於93年1 月9 日入監執行，於93年12月31日執行完畢（構成
    累犯）。詎其仍無法戒斷毒癮，基於施用第二級毒品甲基安
    非他命之犯意，於95年8 月23日為警採尿回溯前96小時內某
    時，在桃園縣龍潭鄉烏樹林村22鄰烏樹林36號，以將甲基安
    非他命摻入玻璃球後燒烤之方式，施用第二級毒品甲基安非
    他命1 次，嗣經警於同日15時45分許，在桃園縣龍潭鄉烏樹
    林村22鄰烏樹林36號查獲。甲○○又另起施用第二級毒品甲
    基安非他命之犯意，於95年12月28日8 時許，在桃園縣龍潭
    鄉國軍桃園總醫院停車場內，以將甲基安非他命摻入玻璃球
    後燒烤之方式，施用第二級毒品甲基安非他命1 次，為警於
    95年12月28日12時10分許，在桃園縣龍潭鄉○○街268 號前
    查獲，並扣得友人陳黃貴所有供甲○○施用（但非供專用）
    第二級毒品甲基安非他命所用之吸食器1 組、玻璃球1 個。
    另基於施用第一級毒品海洛因之犯意，於95年12月28日14時
    50分許經警採尿回溯26小時內某時，在台灣地區某地，施用
    第一級毒品海洛因1 次，嗣為警於95年12月28日12時10許分
    ，在桃園縣龍潭鄉○○街268 號前查獲採尿檢驗，而知悉上
    情。
二、案經桃園縣政府警察局龍潭分局報請台灣桃園地方法院檢察
    署檢察官偵查起訴暨追加起訴、移送併案審理。
    理  由
一、本件被告甲○○所犯係死刑、無期徒刑或最輕本刑為3 年以
    上有期徒刑以外之罪，亦非屬臺灣高等法院管轄第一審之案
    件，其於準備程序中就被訴事實為有罪之陳述，經本院告知
    簡式審判程序之旨，並聽取當事人意見後，經本院合議庭依
    刑事訴訟法第273 條之1 第1 項規定裁定由受命法官獨任進
    行簡式審判程序，合先敘明。
二、訊據被告對於上揭時、地，其施用第一級毒品海洛因、第二
    級毒品甲基安非他命之事實坦承不諱，又經將被告於95年8
    月23日15時45分許為警查獲後所採集之尿液送驗結果，呈甲
    基安非他命陽性反應；復經將被告於95年12月28日14時50分
    許為警查獲後所採集之尿液送驗結果，呈鴉片類、安非他命
    類陽性反應，分別有桃園縣政府警察局龍潭分局被採尿人姓
    名編號對照表、台灣檢驗科技股份有限公司出具之濫用藥物
    尿液檢驗報告各2 紙附卷可稽（95年度毒偵字第5918號卷第
    13頁至第15頁、96年度毒偵字第427 號卷第40頁、第49頁）
    ，是認被告上開任意性自白，核與事實相符，堪以採信。被
    告因毒品案件，經本院以87年度毒聲字1181號裁定觀察、勒
    戒，於87年8 月16日入觀察勒戒處所施以觀察、勒戒後，認
    無繼續施用之傾向，經台灣桃園地方法院檢察署檢察官以87
    年度偵字第10295 號為不起訴處分確定；又因毒品案件，經
    本院以88年度毒聲字第4780號裁定觀察勒戒後，於89年1 月
    22日入觀察勒戒處所施以觀察、勒戒，認有繼續施用毒品之
    傾向，經本院以89年度毒聲字第1092號裁定送強制戒治，於
    89年2 月17日入戒治處所施以強制戒治，於89年11月1 日停
    止強制戒治出所，並經本院以89年度易字第979 號判決判處
    有期徒刑10月，於89年11月1 日入監執行；復又因贓物案件
    ，經本院以88年度易字第478 號判處有期徒刑3 月確定，接
    續上開案件執行，於90年11月30日執行完畢；又因毒品案件
    ，經台灣新竹地方法院以91年度毒聲字1003號裁定令入戒治
    處所施以強制戒治，於92年6 月24日入戒治處所施以強制戒
    治，後因法律修正，於93年1 月9 日停止強制戒治，並經台
    灣新竹地方法院以91年度易字第885 號判處有期徒刑1 年，
    於93年1 月9 日入監執行，於93年12月31日執行完畢，有台
    灣桃園地方法院檢察署刑案資料查註紀錄表、全國施用毒品
    案件記錄表、受觀察勒戒人毒品及前科紀錄簡列表、台灣高
    等法院被告全國前案紀錄表各1 件在卷為憑，其5 年內再犯
    本件施用第1 級毒品之罪，事實已臻明確。綜上所述，足徵
    被告係於5 年內再犯毒品危害防制條例第10條之罪，應予依
    法論科。
三、核被告所為，係犯毒品危害防制條例第10條第1 項之施用第
    一級毒品罪，及同條第2 項之施用第二級毒品罪。被告非法
    持有第一級毒品海洛因及第二級毒品甲基安非他命，進而施
    用，其持有之低度行為均應被施用之高度行為所吸收，不另
    論其非法持有第一級、第二級毒品之罪。再被告所犯上開三
    罪間，犯意各別，罪名不同，應分論併罰。被告前因施用毒
    品案件，經本院以89年度易字第979 號判處有期徒刑10月，
    於89年11月1 日入監執行；復又因贓物案件，經本院以88年
    度易字第478 號判處有期徒刑3 月確定，接續上開案件執行
    ，於90年11月30日執行完畢；又因毒品案件，經台灣新竹地
    方法院以91年度易字第885 號判處有期徒刑1 年，於93年1
    月9 日入監執行，於93年12月31日執行完畢，此有臺灣高等
    法院被告前案紀錄表在卷可按，於5 年以內再故意犯本件最
    重本刑為有期徒刑以上之罪，為累犯，應依刑法第47條第1
    項之規定各加重其刑。爰審酌被告屢犯不改，顯見其意志不
    堅，缺乏勒戒動機，其施用毒品足以導致精神障礙、性格異
    常，甚至造成生命危險，戕害一己之身體健康，惟其犯後尚
    能坦承犯行、態度尚稱良好等一切情狀，分別量處如主文所
    示之刑，並依法定其應執行之刑。扣案之吸食器1 組、玻璃
    球1 個，雖為被告施用第二級毒品甲基安非他命所用之物，
    惟非為被告所有，業據被告於本院審理時供述明確，亦非違
    禁物，無法併予宣告沒收，附此敘明。
四、台灣桃園地方法院檢察署96年度毒偵字第427 號偵查卷移送
    併辦意旨略以：被告另於95年12月28日8 時許，在桃園縣龍
    潭鄉國軍桃園總醫院停車場內，施用第二級毒品甲基安非他
    命1 次，為警於95年12月28日12時10許分，在桃園縣龍潭鄉
    ○○街268 號前查獲，被告就此部分亦涉有施用毒品犯行，
    而被告此部分之犯行與本件起訴之犯行係包括一罪之集合犯
    實質上一罪關係，依審判不可分原則，該案應為起訴效力所
    及，請求併案審理等語。惟查：95年7 月1 日生效施行之修
    正刑法已刪除連續犯之規定，上揭檢察官請求併辦部分無從
    與本案被告於95年8 月23日之施用第二級毒品甲基安非他命
    經論罪科刑部分之犯罪事實成立連續犯裁判上一罪關係，且
    二案施用第二級毒品甲基安非他命之時間前後相距約達4 個
    月，難認已經成癮，無從認為該二案有包括一罪之集合犯實
    質上一罪關係，惟就被告此部分之犯行，業經公訴檢察官於
    本院96年2 月8 日審理時當庭追加起訴，是就此部分，本院
    亦得併予審理，附此敘明。
據上論斷，應依刑事訴訟法第273 條之1 第1 項、第299 條第1
項前段，毒品危害防制條例第10條第1 項、第2 項，刑法第11條
、第47條第1項、第51條第5 款，判決如主文。
本案經檢察官蔡正雄到庭執行職務。
中　　華　　民　　國　　96　　年　　2 　　月　　27　　日
                  刑事第四庭  法　官　張淑華
以上正本證明與原本無異。
如不服本判決應於送達後10日內向本院提出上訴狀。
                              書記官　郭中明
中　　華　　民　　國　　96　　年　　2 　　月　　27　　日
附錄本案論罪科刑法條
毒品危害防制條例第10條
施用第一級毒品者，處 6 月以上 5 年以下有期徒刑。
施用第二級毒品者，處 3 年以下有期徒刑。
